臺灣高等法院臺中分院民事判決　九十三年度重再更(一)字第二號
　　　再審　原告　甲○○
　　　法定代理人　李聰敏
　　　法定代理人　李聰達
右當事人間請求損害賠償等事件，再審原告對於中華民國九十二年九月二十三日本院
確定判決（九十二年度重再字第五號）提起再審之訴，本院判決後，經最高法院發回
更審，本院判決如下：
　    主 　   文
再審之訴及其假執行之聲請均駁回。
再審及發回前第三審訴訟費用均由再審原告負擔。
　    事實及理由
一、再審原告起訴主張：本院九十年度重上字第五七號確定判決及九十二年度重再字
    第五號判決有下列再審事由：(一)民事訴訟法第四百九十六條第一項第一款適用法
    規顯有錯誤。(二)民事訴訟法第四百九十六條第一項第二款判決理由與主文顯有矛
    盾，茲就其主張之事由如下：
    (一)前揭重再字第五號判決既認定兩造間就系爭廠房確有租賃關係存在，再審被告
      即應保持合於使用收益之狀態，且不得妨礙再審原告之完整使用收益，詎重再
      字第五號判決違背經驗法則及論理法則，竟未備理由即逕行將再審原告之使用
      收益限縮於租賃物之一部分範圍（即該判決附圖所示之Ｃ部分）後，復認再審
      原告應舉證證明其得圓滿使用及他人不得妨礙，系爭廠房既為工業區所在之土
      地，則再審被告就該標的物所在提供再審原告依其目的使用收益之狀態，屬於
      再審被告依約應盡之義務，再審原告得籌組新公司以繼續營業，係承租之惟一
      目的，詎前再審判決竟末適用民法第四百二十三條、第二百三十五條第一項、
      第三百零九條、第三百四十七條準用第三百四十九條、第三百五十四條及民事
      訴訟法第二百二十二條、第二百二十六條、第二百七十七條等規定。使再審被
      告免除其完整交付出租物之義務及應負債務不履行之瑕疵擔保責任，其適用法
      規有違誤。兩造既於單一地號、單一建號之土地上有關係，原確定未經審認亦
      未備理由，即將範圍限縮該判決附圖所示之Ｃ部分，而再審被告何以得於Ａ、
      Ｂ二小部分，卻排除再審原告租賃權之合法使用權益，惟原確定判決及再審判
      決令再審原告負舉證之責任，其適用舉證責任分配原則亦有違誤。
    (二)確定判決認定再審原告除承租系爭廠房，並已包括購買再審被告機器設備、生
      財器具及原物料全部，並籌組新公司，再審被告理光化工股份有限公司（以下
      稱理光公司）之股東臨時會議亦決議遷走至台北縣土城市○○路○段二四九巷
      六號，亦明知「理光公司評估資料」中，表列下方理光公司之損失分析說明第
      ３點末行提及「基本電費每月在一萬四千元左右及工業區維護每月一千一百元
      合計一萬五千一百元，若移轉出售而工廠先出租，則可免負擔。（因承受人承
      租工廠，此費用由承租人負擔）」，且單就附圖所示之Ｃ部分，再審被告並無
      足夠建蔽率（十分之七）供工廠使用。詎前揭重再字第五號判決理由謂：「．
      ．．原確定判決引述經濟部工業局上述函文，並依據台北市政府建設局函載稱
      再審原告所成立之印特佳公司係因『設立登記六個月後未辦理營利事業登記證
      』有違公司法第十條第二款之規定，因而被台北市政府建設局撤銷公司登記，
      並說明若當初約定租賃範圍包括附圖編號Ａ部分之廠房，雖再審被告理光公司
      仍登記使用附圖編號Ｃ所示之廠房，尚未辦理撤銷登記，然兩造不爭執附圖所
      示Ａ、Ｃ廠房為獨立可出入之建物，再審原告何以不以附圖編號Ａ所示廠房辦
      理營業登記？進而說明再審原告以再審被告理光公司未辦撤銷登記，致再審原
      告擬成立之印特佳公司無法遷入工廠地址而遭撤銷公司登記一節，與事實不符
      ，原確定判決之認定，並無何適用法規錯誤情形，再審原告上述主張，並非可
      採」等語。按再審原告得於系爭地號土地為合法之營業使用及登記，此屬租賃
      權之合法使用收益，更屬其應有之完全給付及瑕疵擔保，再審被告就此排除再
      審原告合法使用收益之例外情形，自應負舉證責任。如何反而就此逕謂「此僅
      止於證明再審原告購買再審被告理光公司原物料機器等財產之動機情形」云云
      ？理由論述與其事實認定，顯有矛盾不合。況上開重再字第五號判決理由謂：
      「至於再審被告理光公司是否提供其原有廠地供他人設廠？是否應另編門牌、
      另設電錶？是否應辦撤銷登記？自均應依租約內容決之，殊難徒憑經濟部工業
      局上述函文，即認再審被告理光公司應辦理公司撤銷登記，讓再審原告所擬設
      立之印特佳公司遷入上述廠址營業。」云云。惟按，其判決理由既已明白昭示
      認「應依租約內容定之」，惟依原租約合意及內容，既均無從認定，將單一地
      號、單一建號之土地及廠房，得分割成三部分為不同之使用，再審被告如何得
      不善盡其出租人之完整交付義務？再審被告基於何種權利竟得而剝奪承租人租
      賃權之完整使用收益？再審原告既已承租，反不得於該址為營業登記？再審被
      告竟無庸舉證且不必善盡出租人之法定義務，即得僅一小區域而獨占該址之營
      業登記？凡此均與租賃契約內容及承租目的，顯有不合，而判決理由之矛盾違
      誤，殊甚明確。
    為此聲明求為判決：(一)本院九十二年度重再字第五號確定判決及九十年度重上字
    第五七號確定判決均廢棄。(二)再審被告等應共同將坐落台中市○○區○○段二九
    八地號土地上如附圖Ａ所示之建物，面積二七五平方公尺，遷讓交付再審原告。
    (三)再審被告等應共同將坐落台中市○○區○○段二九八地號土地上如附圖Ｂ所示
    之建物，面積七七平方公尺拆除，將土地交付再審原告。(四)再審被告等應連帶賠
    償再審原告新台幣（下同）七百三十八萬七千零七十一元。(五)前程序第一、二審
    及再審之訴訴訟費用由再審被告等負擔。(六)第二、四項聲明願供擔保請准予宣告
    假執行。
二、再審被告則以：再審原告前對前揭重再第五號判決之再審事由為民事訴訟法第四
    百九十六條第一項第一款：「適用法規顯有錯誤者」，茲提本件再審之訴，又以
    「適用法規顯有錯誤者」同一事由，顯不合法。又按民事訴訟法第四百九十六條
    第一項第二款所謂：判決理由與主文顯有矛盾，係指判決依據當事人主張之事實
    ，認定其請求或對造抗辯為有理由或無理由，而於主文為相反之諭示，且其矛盾
    為顯然者而言。茲確定判決於理由項下，認定再審原告對於再審被告部分之上訴
    ，為無理由，而於主文諭示駁回再審原告此部分之上訴。依上說明，並無判決理
    由與主文顯有矛盾之情形，再審被告雖主張上開重再五號判決有前開「理由與主
    文顯有矛盾」情事，核其主張，並非再審判決理由與主文之記載有相反諭示之情
    ，而係主張再審判決之判決理由不備或理由矛盾，是再審原告之再審事由，顯無
    理由等語，資為抗辯。聲明為：駁回其再審原告之訴。
三、查再審原告前於第一審起訴主張：再審被告新美光公司為再審被告理光公司之控
    股公司，八十一年十月三日及十四日經理光公司董事會決議，結束再審被告理光
    公司營業，將被上訴人理光公司所有之機器設備、生財器具及原物料全部售給伊
    ，並將所有坐落台中市○○區○○段二九八地號土地（下稱系爭土地）上台中市
    工業區○○○路四十二號廠房及空地全部出租與伊，租金每月二萬元，詎再審被
    告竟共同擅自使用出租之部分廠房即如附圖Ａ所示之建物，並於廠房坐落之系爭
    土地上另外搭蓋如附圖Ｂ所示之建物使用。伊買受再審被告理光公司一切生財器
    具及承租該廠房地，本欲供新成立之印特佳公司使用，惟因後來再審被告理光公
    司蓄意不遷出工廠登記，導致伊成立之印特佳公司終因無法正式遷入該工廠營運
    ，而遭主管機關撤銷登記，再審被告理光公司實際上是出租全部廠房（含加建）
    及土地予伊。再審被告未經同意占用附圖所示Ａ、Ｂ部分土地，造成伊買賣價金
    利息、機器設備折舊、原料折舊、租金、工廠管理維護費及工廠不能經營之損失
    ，為此依民法第四百二十三條、第九百六十二條及第一百八十四條、第一百八十
    五條規定請求等情，求為命再審被告共同將系爭土地上如附圖所示Ａ部分建物遷
    讓交付伊，及系爭土地上如附圖所示Ｂ部分建物拆除，將土地交付伊，並連帶賠
    償七百三十八萬七千零七十一元之判決。嗣經判決以兩造間因並無訂立任何書面
    租賃契約，附圖所示Ａ、Ｂ部分是否為本件再審原告承租之範圍？爭執不一。再
    審原告既主張廠房週邊空地及系爭土地上如附圖所示Ａ部分之建物（含土地）及
    Ｂ部分土地亦在承租範圍，為再審被告所否認，依上開舉證責任之分配原則，再
    審原告主張兩造就系爭土地及附圖所示Ａ部分建物有租賃關係存在，自應就此事
    實負舉證責任。但再審原告所提出八十一年九月份董事會與十月十四日臨時董事
    會會議紀錄影本、再審原告於八十九年一月十七日寄給再審被告理光公司之存證
    信函，及所舉證人王敬業、再審原告計算租金方式及「理光公司評估資料」中，
    表列下方理光公司之損失分析說明第３點末行提及「基本電費每月在一萬四千元
    左右及工業區維護每月一千一百元合計一萬五千一百元，若移轉出售而工廠先出
    租，則可免負擔。（因承受人承租工廠，此費用由承租人負擔）」及再審原告所
    提之證物照片等，均不能證明其所承租範圍包括原確定判決附圖所示Ａ、Ｂ部分
    ，並認定附圖所示Ａ、Ｃ部分既為各自獨立可出入大門之建築物，為兩造所不爭
    之事實，何以竟未以附圖所示Ａ部分辦妥營業登記？再審原告以因再審被告理光
    公司未撤銷登記，致伊成立之印特佳公司無法遷入工廠地址而遭撤銷公司登記，
    尚與實情不符，不足採，而駁回再審原告之上訴，再審原告又上訴第三審法院，
    經最高法院以九十二年台上字第二七二號裁定駁回上訴，而告確定。
四、嗣再審原告前於本院九十二年度重再字第五號中主張：原確定判決（即本院九十
    年度重上第五七號判決）有下列再審事由：
    (一)民事訴訟法第四百九十六條第一項第一款適用法規顯有錯誤。(二)民事訴訟法第
    四百九十六條第一項第二款判決理由與主文顯有矛盾。茲分述如下：
  (一)再審原告主張：伊於原確定判決九十一年十一月五日宣判後之九十一年十一月底
    ，發現新證物即「理光公司財產目錄及折舊提列表」，依該表所載，再審被告之
    廠房設備面積為三九四．０六平方公尺，帳面上殘值0000000元，加上原
    料倉庫、力霸十八坪、水塔、冷卻塔、管路及電力設施等帳面價值共六十九萬餘
    元，合計0000000元，與前述「理光公司評估資料」所載之廠房設備價值
    0000000元相同，可見再審原告承租之範圍不僅限於廠房，另包括廠房以
    外之土地在內，原確定判決認為再審原告承租之範圍僅限於原廠房，不包括廠以
    外之土地，即有未當等語。固據提出「理光公司財產目錄及折舊提列表」為證（
    見本院九十二年度重再字第五號卷第二十三頁），惟為再審被告所否認，並辯稱
    ：該表僅能證明再審被告理光公司有如上之廠房設備，不能證明再審原告承租之
    範圍除廠房外另包括廠房外之空地等語。再審原告所提上述「理光公司財產目錄
    及折舊提列表」僅係記載再審被告理光公司之資產，除土地二九四三平方公尺價
    值00000000元外，另有廠房設備殘值0000000元、連同廠房電力
    設施、試驗室隔間、鋁門辦公室、塑膠地磚、水塔、重油塔及管路、冷卻塔水管
    路、原料倉庫、電力設施等設備，合計廠房設備殘值共0000000元，並無
    任何有關該公司將其廠房中之何部分出程與再審被告之記載，再審原告據以主張
    伊向再審被告承租之範圍不限於登記之廠房，更包括廠房以外之空地在內，即非
    有據，雖該「理光公司財產目錄及折舊提列表」與「理光公司評估資料」（再審
    原告於前程序即已提出，見原一審卷第五十九頁，本院前審卷二第五十三頁）所
    載再審被告理光公司廠房設備價值0000000元相同，惟上述「理光公司評
    估資料」，依其所載內容，係評估理光公司暫停營業後究應如何處理對公司較為
    有利，則其評估資料上所載之公司廠房設備價值，應與該公司財產目錄及折舊提
    列表所載之數字相符，要屬當然，自難徒憑該二文件上所載公司廠房設備殘值金
    額相同，即認定再審原告承租之範圍包括廠房以及廠房以外之空地。況最高法院
    二十九年上字第一００五號判例：「按民事訴訟法第四百九十二條第一項第十一
    款（即現行法第四百九十六條第一項第十三款）所謂當事人發見未經斟酌之證物
    ，係指前訴訟程序事實審之言詞辯論終結前已存在之證物，因當事人不知有此，
    致未經斟酌，現始知之者而言」。本件再審原告自承上述「理光公司財產目錄及
    折舊提列表」係再審被告理光公司與伊洽談租約條件時所提出交給伊之資料作為
    洽談之準據（見本院九十二年度重再字第五號卷第一二四頁），而依再審原告之
    主張，伊係於八十一年十月間向再審被告承租系爭廠房（見調閱之八十九年重訴
    字第四二四號卷第五頁），是再審原告於八十一年十月間即已知悉並執有該證物
    ，竟於前訴訟程序言詞辯論終結（九十一年十月二十二日，見本院前審卷二第一
    ００頁）前不提出，俟本件再審程序中始提出該證據，主張發現新證據請求予以
    斟酌，自非有據。
  (二)再審原告又主張：證人王敬業於前程序第二審曾證稱：再審原告承租之範圍包括
    增建之建物及土地在內；「如（王敬業所繪）圖內有油料（即重油塔及管路設施
    ）物料（即原料倉庫）、冷卻機、水塔、廁所」等語。其證述與前述新證據即「
    理光公司財產目錄及折舊提列表」所載之內容相符，原確定判決就此漏未斟酌而
    未為有利再審原告之判決，即有違誤等語。再審被告則辯稱：上述證人之證詞業
    經原確定判決審酌後認為不能為有利再審原告之認定，再審原告據以提起再審，
    為無理由等語。查證人王敬業於前訴訟程序第二審所為上述證詞，業經原確定判
    決加以審酌以後，認為該證人之證言不能為有利再審原告之證明（見調閱之本院
    九十年重上字第五七號損害賠償事件卷第一二四頁，判決理由四第一至十五頁）
    ，上開證人之證詞既經原確定判決予以審酌後仍難為有利再審原告之認定，則再
    審原告於前訴訟程序判決確定後再指稱該證人之上開詞詞未經審酌為由而提起再
    審之訴，即非有據。
  (三)再審原告復主張：原確定判決未斟酌台中稅捐稽徵處黎明分處所出具之房屋稅課
    稅資料所載系爭房屋科稅面積自八十一年起至八十九年止均為七七六平方公尺（
    即課稅面積七一三．五平方公尺，免稅面積六二．五平方公尺，合計七七六平方
    公尺），逕依權狀認定系爭建物僅有四二０．三平方公尺，其餘為再審被告於八
    十五年二月間所增建，致未能就附圖編號Ａ所示建物部分，判決如再審原告之聲
    明，顯有違誤等語。再審被告則辯稱：上述稅捐處之復函不能為有利再審原告之
    證明等語。查原訴訟程序（本院）審理中曾依再審原告之請求，向台中市稅捐稽
    徵處黎明分處函查再審被告理光公司八十一年度至八十九年度房屋稅之詳細課徵
    面積及資料，經該處於九十一年七月十七以中市稅黎三字第０九一００六三０六
    函覆附八十一年至八十九年房屋稅課稅資料，所課徵之面積七一三．五平方公尺
    ，免稅面積為六二．五公尺，合計為七七六平方公尺，本院前訴訟程序已就稅捐
    處上述函文內容加以審酌後，認為該函文之內容無從證明附圖所示Ａ部分廠房於
    再審原告承租時已存在，不能為有利再審原告之證明，並於判決理由八予以說明
    ，是再審原告於前訴訟程序判決確定後再指稱該函可證明附圖所示Ａ部分廠房亦
    屬伊承租之範圍而提起再審之訴，亦非有據。
  (四)再審原告另主張：
    (甲)
    1.自由時報九十二年四月十二日第十版標題：「出借身分證窮男子欠稅四二００
      萬元無法舉證被騙，還得吃刑事官司」、九十二年三月十六日中時晚報第五版
      標題：「白河爆炸案　苦主坦承經營爆竹廠」、九十二年三月二十八日自由時
      報第十六版標題：「明星學區四十多坪房屋分售六戶搶破頭設籍太晚想讀名校
      得先買下房屋所有權」，有剪報可據，由此等報導可印證借牌營業都是為了逃
      避某種行為，再審被告理光公司結束營業後，將機器設備等賣給再審原告，並
      將原廠房出租與再審原告，是出租之範圍自應包括原廠房及廠房外之空地在內
      ，原確定判決竟認為再審原告承租之範圍僅限於原廠房，不包括廠房以外之土
      地，即有未合等語。
    2.再審被告理光公司另案以收回自用為由，請求再審原告遷讓房屋，惟其竟於收
      回系爭廠房後，未為自用，逕將收回之廠房交由再審被告新美光公司使用，此
      事實業經台灣台中地方法院檢察署九十一年偵字第一三二二八號不起訴處分書
      ，以及台灣高等法院台中分院檢察署九十二年上聲易字第七九六號處分書理由
      中載明，顯有違土地法之規定，再審被告等所為，嚴重侵害再審原告之權益，
      自應連帶對再審原告負債務不履行及侵權行為損害賠償責任，即賠償再審原告
      七百三十八萬七千零七十一元等語。
    (乙)按最高法院二十九年上字第一００五號判例：「按民事訴訟法第四百九十二條
      第一項第十一款（即現行法第四百九十六條第一項第十三款）所謂當事人發見
      未經斟酌之證物，係指前訴訟程序事實審之言詞辯論終結前已存在之證物，因
      當事人不知有此，致未經斟酌，現始知之者而言。若在前訴訟程序事實審言詞
      辯論終結前，尚未存在之證物，本無所謂發現，自不得以之為再審理由」。上
      述法條立法意旨，乃為促使當事人在前訴訟程序事實審言詞辯論終結前，將已
      存在並已知悉而得提出之證物全部提出，以防止當事人於判決發生既判力後，
      濫行提起再審之訴，而維持確定裁判之安定性（大法官會議釋字第三五五號解
      釋參照）。本件係對本院九十年重上字第五七號確定判決提起再審之訴，該件
      事實審（即本院）言詞辯論終結日為九十一年十月二十二日（見調閱之該案卷
      第一００至一０二頁），而再審原告所提之自由時報之存在日期為九十二年四
      月十二日及九十二年三月二十八日；所提中時晚報之存在日期為九十二年三月
      十六日（見本院九十二年度重再字第五號卷第七十、八十三、八十四、八十五
      頁），台灣台中地方法院檢察署九十一年偵字第一三二二八號不起訴處分書，
      其存在日期為九十二年四月三十日（見本院九十二年度重再字第五號卷第一五
      七至一六二頁），所提台灣高等法院台中分院檢察署九十二年上聲易字第七九
　　　六號處分書，其存在日期為九十二年六月十二日（見同上卷第一九四、一九五
　　　頁），顯均在原訴訟程序事實審（即本院）言詞辯論終結日之後，依上開說明
　　　，即不得以此等資料資為再審之理由，是再審原告以此等證物，提起再審之訴
　　　，亦屬無據。
    (五)如右所述，再審原告主張原確定判決有民事訴訟法第四百九十六條第一項第十
      三款所定：「發見未經斟酌之證物．．如經斟酌可受較有利益之裁判」之事由
      而提起再審之訴，並非有據。
    經審理結果，判決駁回再審原告再審之訴，再審原告再上訴第三審法院，經最高
    法院以九十三年台上字第四四二號裁定駁回，而告確定，此經本院調閱上開卷宗
    ，核閱無誤。
五、按確定判決有民事訴訟法第四百九十六條第一項各款情形，固得提起再審之訴以
    為救濟，但當事人已依上訴主張其事由，或知其事由而不為主張者，不在此限，
    同條項但書亦有明文。原確定判決為得上訴第三審之判決，上訴人亦提起第三審
    上訴，並經本院判決上訴駁回而確定，有本院八十三年度台上字第二九二四號判
    決可按。上訴人於收受原確定判決正本之送達時，對於判決理由有無適用法規顯
    有錯誤情形，即可知之，無論有無依上訴而為主張，依前開法條但書規定，均不
    得於上訴經駁回確定後，復對原確定判決以適用法規顯有錯誤為由，提起再審之
    訴（最高法院八十四年度台上字第二三四○號判決、八十四年度台再字第六七號
    判決參照）。查本院九十二年度重再字第五號損害賠償事件係得上訴第三審之案
    件，再審原告亦已提起第三審之上訴，其提起第三審上訴時，已主張之本院九十
    二年度重再字第五號判決有上開事由（見最高法院九十三年度台上字第四四二號
    卷三二至三八頁），經最高法院認為其上訴理由狀所載內容，係就原審取捨證據
    、認定事實之職權行使所論斷，並就原審已論斷者，泛言未論斷，難認對原審判
    決之如何違背法令已有具體之指摘，而以九十三年台上字第四四二號裁定裁定駁
    回其上訴，前揭上訴事由與再審原告於本件所主張之再審理由完全相同，可見再
    審原告就再審理由已依上訴主張其事由，而為最高法院所不採，依上開法條但書
    之規定，自不得以此為理由提起再審之訴。其提起再審既不合於再審情形，即應
    認其再審之訴為不合法（最高法院（十九年再字第一一號、三一年上字第二四五
    一號判例參照）。況依民事訴訟第二百七十七條前段規定，「當事人主張有利於
    己之事實者，就其事實有舉證之責」，故如係由原告主張權利者，應先由原告負
    舉證之責，若原告先不能舉證，以證實自己主張之事實為真實，則被告就其抗辯
    事實即令不能舉證，或其所舉證據尚有疵累，亦應駁回原告之請求（最高法院院
    十七年上字第九一七號判例參照）。再審原告既起訴主張兩造就系爭土地及附圖
    所示Ａ、Ｂ部分建物有租賃關係存在，自應就此事實負舉證責任。但再審原告所
    提出之證據不足以證明有此事實，自更無其所謂免除再審被告完整交付出租物之
    義務及應負債務不履行之權利瑕疵擔保責任之問題，因而，駁回再審原告之請求
    ，其適用舉證責任分配原則並無違誤可言。是再審原告主張本院九十年度重上字
    第五七號確定判決及九十二年度重再字第五號判決有民事訴訟法第四百九十六條
    第一項第一款適用法規顯有錯誤云云，要非可採。
六、又按民事訴訟法第四百九十六條第一項第二款所謂：判決理由與主文顯有矛盾，
    係指判決依據當事人主張之事實，認定其請求或對造抗辯為有理由或無理由，而
    於主文為相反之諭示，且其矛盾為顯然者而言。茲確定判決於理由項下，認定再
    審原告對於再審被告部分之上訴，為無理由，而於主文諭示駁回再審原告此部分
    之上訴。依上說明，並無判決理由與主文顯有矛盾之情形，最高法院八十年度台
    再字第一三０號判例著有判例。查再審原告雖主張上開重再五號判決有前開「理
    由與主文顯有矛盾」情事，然核其主張，並非再審判決理由與主文之記載有相反
    諭示之情，而係主張再審判決之判決理由不備或理由矛盾，核與民事訴訟法第四
    百九十六條第一項第二款所謂：「判決理由與主文顯有矛盾」之情事迴異，是再
    審原告之再審事由，顯無理由，應予駁回。又其再審之訴既無理由，不應准許，
    其假執行之聲請亦失所附麗，應併予駁回。且再審之訴無理由，與前揭再審之訴
    不合法併以判決駁回之。
七、本件事證已臻明確，兩造其餘攻擊或防禦方法及所提證據，均與本院心證之形成
    及判決結果，不生影響，爰不一一再加以論述，併此明．
據上論結，本件再審之訴顯無理由，並不經言詞辯論為之，依民事訴訟法第四百九十
八條之一、第五百零二條第二項、第七十八條，判決如主文。
中　　　華　　　民　　　國　　九十四　　年　　　三　　　月　　　九　　　日
~B1民事第一庭審判長法　官　林陳松
~B2　　　　　　　　法　官　李寶堂
~B3　　　　　　　　法　官　鄭金龍
右為正本係照原本作成。
如對本判決上訴，須於收受判決送達後二十日內向本院提出上訴書狀，其未表明上訴
理由者，應於提出上訴後二十日內向本院提出上訴理由書(須按他造人數附具繕本)。
上訴時應提出委任律師為訴訟代理人之委任狀。具有民事訴訟法第四百六十六條之一
第一項但書或第二項之情形為訴訟代理人者，另應附具律師及格證書及釋明委任人與
受任人有該條項所定關係之釋明文書影本。
~B　　　　　　　  書記官  林桂鳳
中　　　華　　　民　　　國　　九十四　　年　　　三　　　月　　 十一　　 日
                                                                        Ｙ
